'Доброе утро, мы все собрались. Давайте начнем. Ну что, поехали по нашему обычному плану. Слово Марии. Да, доброе утро еще раз. На этом спринте в основном занималась автоматизация и тестирование личного кабинета, вот параллельно брала задачи, которые просили проверить ребята. На текущий момент автотестами покрыл основной бизнес путь. У меня были пробуксовки с некоторыми элементами из-за фронтовых особенностей ЛК, возникли сложности с тем, чтобы вытащить локаторы для табличных частей и модалок, так как они у нас там предзагружаются для страниц, то есть домом видит больше модалок, чем видит пользователь. С этим разобралась. Также вчера пыталась локально воспроизвести ошибку дисконнекта из ТРВ. Но пока что мне нужно больше времени устроить, наверное, потому что на коротких встречах и нескольких пользователей ошибку не отловила. Плюс у меня сеть не в РФ, возможно, тоже с этим связана. Планирую продолжить покрывать тестами ЛК, пока есть возможность, когда не будет, восстановлюсь. Но уже сейчас могу сказать, что текущая версия тестов позволит нам быстрее и качественнее проводить все последующие регрессы. Это супер. Давайте добавлю сюда несколько вопросов от себя. В какой сейчас у нас стадии тестирования кабинет супервизора? Он сейчас в каком статусе, все оттестировано, все заргут? Или есть баги, которые в плане исправления? Леша мне ничего не передавал пока, что все готово, можно забирать. Я просто про текущий статус, того, что сейчас отгружено напротив. То есть мы это сейчас больше не тестируем. Нет, оно все работает, то есть тот функционал, который отрелизан, мы больше не тестируем. Да, у нас до нового года были затыки с некоторым функционалом, насколько я помню, но после все исправили и там все хорошо. Ну вот смотрите, у меня какие возникают сейчас странности поведения? Возможно это только у меня, возможно это у всех, что-то из этого скорее всего относится к багам. Значит, у нас происходит довольно странное поведение списка отображаемых встреч, то ли по таймауту, то ли еще по какой-то причине, у меня вдруг мой список актуальных встреч меняется на какое-то, просто на нечто непонятное. Если я перезагружаюсь, то список актуальных записей возвращается. Это вы имеете ввиду, когда вы находитесь на странице, бездействуете и потом возвращаетесь к ней? Да, да, именно так. То есть такое впечатление, что он в этот момент отсоединяется, но при вот этот момент отсоединения у меня возникает странный список. Это такой же примерно поведение, которое, как кажется, связано с таймаутом. Опять это иллюзия, это моя гипотеза на самом деле. С чем это связано, непонятно. Вопрос так выглядит, поведение так уже в менеджере шаблонов. Если длительное время, условно длительное, а бездействовать он открыт, то опять-таки список вот этих самых шаблонов появляется какой-то отмороженный. То есть точно не мой, при перезаходе появляется верный. Ощущение такое, что он после какого-то таймаута просто подгружает мне что-то не то, что само по себе уже тревожно, поэтому хотелось бы с этой историей разобраться. Ну такое поведение до этого не наблюдало и вроде бы никто не наблюдал, но я проверю, давайте тогда. Да, смотрите, именно в режиме таймаута. Да, хорошо. Не дай бог угрозится чужая запись, но это вообще пипец. А если, ну в общем, то есть поведение странное. Если таймаут наступил, значит соответственно должно появиться какое-то сообщение, что перезагрузитесь, зайдите заново и так далее. Номбер 2. такого не очень корректного поведения, это поиск в менеджере шаблонов. При этом у меня нет сейчас гарантированного подтверждения, он одинаково, так сказать, не вполне корректный и в случае пользователя, и в случае супервизора, но суть дела состоит в том, что если я ввожу, например, ну какой-то первый фрагмент названия, три первых буквы, он начинает адекватно искать. Но потом, если я, скажем, возвращаюсь обратно, остается в записи в поисковом строке эти три буквы, если я возвращаюсь, или четыре, чтобы не было ассоциаций, я возвращаюсь, он начинает не искать по эти буквы, он выдает что-то, так сказать, бессмысленное, нужно стереть в поисковой строке полностью содержание и ввести заново. Понимаете, о чем я говорю, или я очень коррельно объяснил? Нет, я в принципе понимаю, единственный вопрос, куда возвращаетесь, то есть вы раздираете или вы закрываете окно? Я закрываю окно, то есть я, допустим, ищу анализ, ввожу слово анализ, у меня там вываливается 25 каких-то этих самых, предположим, я не нашел искомого мне пункта или что-то там сделал, вернулся, опять у меня в этой строке поиск, осталось слово анализ. После этого, когда я снова, так сказать, захожу в эту строку, мне ничего не ищут, он выдает там любые названия, кроме этого. То есть либо строка поиска должна полностью очищаться, для того, чтобы не дезориентировать пользователя. В общем, вот посмотрите, пожалуйста, как работает поиск. Я могу добавить, что это специально было сделано, запоминание результатов поиска, в предположении, что это может быть удобно. Нет, это должно быть удобно, но вот сейчас, я могу, короче, давайте не будем сейчас тратить время, идея в том, что запоминание результатов поиска удобно, но вот так, как сейчас работает, у меня работает некорректно, на мой взгляд. Пожалуйста, проверьте, посмотрите, насколько это соответствует логике здравомысла. Значит, ну, не знаю, коллеги, может быть, есть смысл сейчас, если у кого-то там что-то из наболевшего, то, что мы несколько раз там сталкивались, я могу еще раз озвучить, те выявленные недостатки или там условно шероховатости, которые вот сейчас уже на проде есть и которые стоит исправить. Есть у кого-то что-то? Ну, есть. Ну, мне кажется, мы все просто знаем, надо резкость навести, понять, у нас проблема в понедельник была с ссылкой модератора, то, что разделило нас в две комнаты. После понедельника это возникало или нет? После понедельника не возникало. Вроде бы Алексей сказал, что он зафиксил ход фиксом, ну вот надо конкретно этот кейс пытаться оттестировать максимально, обложить его всеми флажками. Ну, и вторая проблема, наверное, я не знаю, скорее ответить не к ребятам, это к вопросу 3б-шки, но если с ней надо разобраться, то есть у нас это происходило тоже в понедельник, одномоментно у всех улетело аудио, мы вчера с Сашей проводили встречу с Доспромбанком, тоже произошло, очень хорошо, что это не случилось на мастер-классе. Мне кажется, это вот такая проблема уровня критического, на нее тоже бы навести резкость, мне кажется. Ну, окей, тогда, наверное, надо Марии тебе конкретно описать, что произошло с этим замечательным Доспромбанком. Я так, например, просто не смог, но это, очевидно, к нам не имеет отношения, судя по всему. Вообще у меня должен был быть индивидуальный такой мастер-класс для всяких фаундеров, я просто в систему зайти не смог. Очевидно, это было связано с какими-то сетевыми проблемами. Пришлось внимание проводить зум и демонстрацию аэроконфа. Хорошо, что я теперь знаю тайное слово. Ну, в общем, это, конечно, был полный фейл, но это, понятно, не связано, судя по всему. Опять-таки, все в курсе, что вчера. был какой-то серьезный сбой доступа к личному кабинету. Было бы очень внятно нам все-таки четко понимать, это проблемы с сегментами сети, с какими, какие есть варианты обхода, если они есть, поможет ли здесь VPN, потому что очевидно, что такая херня будет происходить и дальше. Я обратил внимание, Алексея, похоже, что это либо в сегменте сети, либо у меня, а может быть и нет, что если мы заходим с мобильного приложения, я захожу через рендер, естественно, то личный кабинет открывается, а вот запланированную встречу запустить невозможно. То есть не запустить, а открыть, запланировать новую встречу, воспользоваться вот этой плашкой. При ее нажатии у меня возникает вечная чашечка, то есть доступ к уже запланированным есть, все работает, с десктопа работает, а вот с мобильного, вот просто категорически отказывается сейчас работать. Я не знаю, это только у меня такое счастье или у других с мобильного тоже такие истории есть. У меня сеть не в РФ и у меня вчера все подключалось корректно, вот когда вы написали утром, я сразу проверяла. То есть, ну опять, скорее всего, это какой-то сетевой эффект, но тем не менее, это не значит, что мы должны от него максимально отмахиваться, нам придется жить в этой реальности, когда у нас службы ответственные за интернет и занимаются его разрушением. Но никто же не обещал, что будет легко, поэтому давайте думать, что можно здесь сделать. Если как минимум VPN и что-нибудь еще помогают, это будет здорово. Мы выясняли, что VPN не очень поможет при самой работе с 3B, но как минимум с личным кабинетом, чтобы что-то запустить или сделать новую встречу, наверное, поможет. Может быть еще что-то можно, поэтому есть предложение подготовить предложение на эту тему. Может быть Сергей нам поможет здесь в большей степени, не знаю. Тут нужен коллективный разум, очевидно. Так, есть ли еще какие-то вещи, которые нужно обратить внимание на то, что на Prod не очень четко работает? Наверное, не про Prod, речь про мобильный зашла. Хотел бы еще одну тему поднять, кому можно обратиться, может быть, как-то коллективно. Помните, в прошлом году вы в ESL ездили и у вас там проблема возникла с каким-то мобильным телефоном, с Samsung, с браузером. Да, с браузером. У меня сейчас есть клиенты, которые много встреч проводят именно с мобильных телефонов и вот такая проблема повторяется регулярно. То есть через встроенные браузеры, которые ставят свои вендоры, подключиться не получается. Но единственная рекомендация, которая сейчас у нас пока есть, это скопируйте и вставьте в нормальный браузер эту ссылку. Ну что, наверное, тоже скорее такой обходной вариант. С учетом того, что лично у меня на телефоне все нормально, у меня Google Chrome стоит, может быть, нам коллективно, я знаю точно у Германа Samsung, может быть, у кого-то есть пара устройств, мы могли бы для самых популярных моделей написать какие-то варианты. Очевидно, что есть нормальное решение, это же не какие-то браузеры, которые просто не работают в принципе по своей практике. Явно там надо что-то делать, что-то нажать, разрешить. В связи с этим, может быть, нам эту историю... Короче, разобраться с Samsung, другими словами, предложение. Ну не только Samsung, там и на Xiaomi жалуются. Давайте степ-бай-степ, давайте начнем действительно с Samsung, потому что это все-таки достаточно... Самые уважаемые клиенты. Самые уважаемые клиенты, совершенно верно. Не знаю, есть ли идеи, кого попросить с этим разобраться, потому что это, я так понимаю, вопрос к большому счету. Я не знаю, к кому это адресовать, если честно. Ну это, наверное, в техподдержку больше вопрос, но с учетом того, что опять же... Техподдержка, из какой идеи это родит? Нам же надо решение иметь, которое техподдержка может отгрузить в клиентов. Нам нужен просто условно говоря парк устройства. зеленые которые ни у кого нету но суммарно у нас просто может быть ну так что нам нужно к самсунг или что если мы говорим попробовать как это не работает у меня есть самсунг в парке устройств так сказать вот но просто вопрос в том что кто это будет чинить ну то есть я даже если воспроизведу то как бы а что с этой информацией то делать дальше не ну ты можешь там потыкать сказать вот здесь надо зайти давайте по очереди море да давайте если у вас есть парк устройства супер давайте мы зафиксируем эту проблему четко ее опишем вот дальше следующий это просто с помощью здравого смысла и гугла может быть искусство интеллекта поспрашивать ну обычно вот в этих вот устройствах андроидных нам очень большое количество проблем связано с очисткой оперативной памяти там есть какие-то свои специальные хрени вот мы уже много раз там стих поддержка эту историю проходили когда учил не проходит звонки там брендов вообще ничего не работает вот ты ему там чистишь вот этот оперативной памяти у него все начинает и пуши приходите звонки поскольку они взаимосвязаны и вообще все остальное начинает летать поэтому но вот используя просто общий здравый смысл попытаться называется с налета решить проблему вот но если это не получится ну окей значит будем думать дальше как минимум хорошо так ок хорошо алексей давай тебе слова так но я на неделе занимался продолжением нашего совершенствования работы встреч диктофона быстрая встречи то есть я занимался юапи x сильно очень много переработал использовал с помощью лобхуков и колбеков сделал информирование пользователя завершение встречи быстрое о том что запись готовится и о том что запись пришла все это делается без перезагрузки страницы и запись тоже подтягивается без перезагрузки значит все это было сделано на прошлой неделе на прошлом спринте для для на детальной странице встречи и на этой неделе на этом спринте я все то же самое сделал для встречи диктофона для быстрой встречи а также вчера для списка встреч так и получается у нас да это сейчас на демо и работает это только на одном сервере то есть имеется ввиду колбеки то есть вебхуки работают только на mid 0.3 вот поэтому вот у меня тут к сергею просьба установить значит вебхуки на mid 0.4 да и мы тогда сможем в полноценном этим функционалом пользоваться также я сделал выбор точнее сделал один дополнительный регион назвал его дунай который входит только mid 0.1 mid 0.2 которых старая версия 3b без вебхуков вот и это тоже на демо и если этот регион не выбирать соответственно точнее точнее как если мы просто запускаем встречу этот регион не будет выбираться он исключен у нас по заданию из выборки серверов доступных поэтому будет будет запускаться только на остальных серверах и на mid 0.1 mid 0.2 я так понимаю тоже нужно вебхуки еще поставить чтобы у нас на четырех серверах из шести они работали для тех кто застрял в танке я правильно понимаю что общая сказать пользовательская выгода от вебхуков это существенное ускорение реакции на события да и да ну и практически ну почти мгновенно завершение встречи в личном кабинете после завершения 3b можно поставить лимит ну 5 секунд например Сейчас 10 секунд. Скорость обработки общая, соответственно, возврат резюме у нас тоже, соответственно, возрастет существенно. Правильно я понимаю? Да. Это будет очень круто. Ну то есть при получении записи, у меня сейчас сделано так, что резюме начинает генерироваться сразу же в тот же момент. То есть мы не дожидаемся уже, когда там агент периодически это все прососет и отправит резюме в синапсис. Так, вот здесь я прям хочу Артему попросить настроить фокус на эту историю. Если, Артем, ты помнишь, у нас от нескольких клиентов, особенно в начале, да и не только в начале, вот эти были, простите мой французский, блядские комментарии. Когда мы сравнивали время потери их на создание протокола, то они туда записывали 20 минут ожидания этого самого возвращения резюме. Вот вопрос, если мы сейчас эту историю существенно снизим, я правильно понимаю, что время подготовки резюме снизится до минут максимум 1-2 или я неправильно понимаю? Просто если я это правильно понимаю, давайте в этом убедимся, что мы действительно резко сократим время подготовки резюме и донесем эту информацию до пользователей. У нас сократится время закрытия комнаты, то есть если вы ее закрывали руками, то вообще ничего не поменяется. Нет, почему поменяется, у нас не только это, у нас же еще получение записи сокращается. Да, смотри, у нас основные времена, которые есть, это время генерации презентации в запись, это первое время, большое довольно, второе время это время обработки синапсисом, но там колбеки мы часто им посылаем, поэтому там этого времени нет. У нас незначительное сокращение получится, но оно будет заметно все равно. Но оно в районе 1-2 минут, насколько я понимаю. До 5 минут. А у нас сейчас часами люди ожидают записи, то есть у нас по сути ничего не поменяется, вот прям глобально. Почему они часами? Смотрите, мне приходит резюме в минуту через 40. Я где часами ничего не ожидаю. Через 40 может прийти резюме, если утром провести встречу. Окей, давайте вот здесь наведем резкость и поймем, сколько у нас времени действительно в среднем занимает резюме. У меня это в голове с мучительным ожиданием не связано, но давайте посмотрим, что происходит сейчас. Если мы сможем ускорить, тем более что у нас есть одни сервера, на которых это есть, другие, на которых этого нет. Вот было бы здорово это увидеть воочию, есть изменения, итоговые или нет. Если есть заметно, то это надо доносить клиентам в качестве дополнительного продающего аргумента. Согласились? Артем, ты можешь поручить той же Dash на одном сервере или на другом? Просто замерить время. Поручить я могу, но Макс правильно говорит. Там флуктуация очень большая, Алексей Юрьевич. Если у нас идет несколько встреч, одновременно обрабатывается, то действительно, бывает, приходит через 10 минут, бывает, приходит через 40 минут. Кто-нибудь мне такой вопрос объяснит. У нас обработка в супервизоре происходит по-другому или нет? Потому что кажется, что в супервизоре обработка у нас происходит быстрее. В супервизоре обработка происходит быстрее, потому что в супервизоре уже готовая запись. И у вас объективно она происходит быстрее. Вы не ждете, пока появятся записи, поэтому появится обработка. У вас уже готова запись, это большая часть времени. Обработка довольно быстрая, в пределах 5-7 минут, как правило, все приходит. Понятно. То есть основное время у нас съедает 3B с ее преобразованием, правильно? Ну, по ощущениям, кажется, что да. тем не менее было полезно вот эту всю историю как бы замерить. окей давайте дальше, Алексей, что-то еще дальше есть? Дальше у меня еще вопрос по поводу выноса функционала внешних записей на Prod и соответственно переключения полностью на EMAX для резюме. Мы давно это уже обсуждаем. Да, мы это давно обсуждаем, но вопрос такой. Вот у меня есть сейчас ощущение, что во-первых на DEMO этот функционал сейчас не работает. Это только у меня такое ощущение или так оно и есть? На DEMO мы переключались, мы обычно всегда сидим на синутесе, на DEMO тоже для тестирования. Я к чему, что я вот просто ровно сегодня пробовал запустить внешнюю встречу, ссылка ютубная на этом самом сервере внешних встреч на DEMO, она мне неоднократно отказала. Все правильно, так и должно быть. Это нормальное поведение. Я сейчас переключаю и это работает в течение одной секунды. Ну смотрите, тема внешняя встреча на мой взгляд она конечно и актуальная и с точки зрения интереса пользователя несомненно его привлечет. Но у меня здесь есть с другой стороны и бизнесовые сомнения с точки зрения денег. Понятно, что для того чтобы просто в наше решение грузили за дешево кучу всяких ютубных лекций и так далее или записи из контур тока. Кажется, что это бесплатно точно не то, что мы хотим, правильно? Здесь вопрос тогда встает тарификация этого сервиса и доступа к нему. Есть ли сейчас готовые предложения? Артем, у тебя есть предложение? Есть предложение, я не могу сказать, что он мне сильно нравится. Мы здесь чем рискуем? Понятно, что когда мы продаем лицензии на личный кабинет, то человек не может провести технический оборудование. Он может, конечно, с одного личного кабинета запустить 10 встреч, но такого у нас не происходит и вряд ли будет происходить. Тут же есть возможность многоточно загрузить туда сразу, условно говоря, 100 часов на перезапись и сказать погнал. То есть тут мне кажется мы, чтобы просто не усложнять эти подсчеты, часы и так далее, мы можем просто продавать, как мы сейчас продаем кабинет под супервизором. Просто за условно говоря какую-то деньгу. Один кабинет стоит столько-то. Но просто технически ограничить какую-то историю. Например, условно говоря, обрабатывается одна запись, пока она обрабатывается, ты не можешь ввести вторую. Мне кажется, если технически это реализуемо, то мне кажется, что это какой-то такой компромиссный вариант. Мы понимаем, что человек не сможет забить нам просто условно говоря сотнями тысячами часов эту историю. То есть это будет такое разное использование. В любом случае я правильно понимаю, что это должно быть функционал, условно говоря, связанный с кабинетом супервизора. Не потому, что логическая связка такая, а из коммерческих соображений. То есть мы кабинет супервизора выдаем за отдельные деньги по отдельному усмотрению. Правильно? И соответственно не отдавать внешние записи, а просто пользоваться. Должен баланс и биллинг появиться и все. Что мы тут придумываем? Все так делают. У вас появляется внутренний счет в личном кабинете, который вы можете использовать именно для внешних записей. Они тарифицируются отдельно за минуту или за токены, как хотите. Макс, это все правильно, да? Так я считаю в токенах я могу возвращать стоимость транскрибации, там чего угодно. Все равно это через меня же идет. У меня эти системы давно построены, с этим проблем нет. Это все здорово. Мы не можем просто от того, что там что-то построено, вот прям взять по щелчку, его куда-то всунуть. Это должно быть логически связано с общей концепцией того, как мы продаем продукт. Сейчас у нас есть какая-то модель, которую мы можем либо обогатить, и добавить что-то внедрением внешних записей, увеличить продажи, либо сделать раскоряк. Нам раскоряк уже хватает. Ну так это же upsale вроде, смотрите, как это сделано у других, это же опыт мировой, который делают, да, есть, ну короче, они по-разному тарифицируют. У нас вообще нет личного кабинета, как только у нас появится тарификация, тогда мы можем эту историю естественным образом туда донести. Но если тарификации нету вообще, она появится только по внешним встречам, но это как-то странно, на мой взгляд, нет? Ну смотрите, первое, мы натыкаемся на то, что должны быть лимиты, да, и ребята сейчас там активно пытаются посчитать, то есть мы все равно здесь в это уткнулись. Второе, ну как только лимиты появились, у вас появилась тарификация. Плюс еще, внешние встречи это доп-услуга, это upsale, это дополнительная функция, которая подключается внутри кабинета. Она может быть подключена, может быть нет. Если она подключается, появляется тарификация у этой услуги отдельной. Я не вижу здесь какого-то противоречия просто. Окей, сейчас у нас не готово ничего в личном кабинете, как мне кажется, для отображения какой-либо тарификации. Мы, конечно, можем этим заниматься, но мне кажется, это сейчас немножко... К этой истории я бы подходил более системно, с учетом всех этих самых... Давайте посмотрим предложение, какой у нас есть вариант. Если мы просто руками эту штуку... Я же правильно понимаю, что у нас сейчас супервизорские кабинеты подключаются, ну в известном смысле руками, тем, кто заплатил, правильно? Артем? Ну, у нас просто такого опыта нет, чтобы нам кто-то заплатил за это. Но если это так будет, то да, кабинет супервизора... Ну, неважно. Мы сейчас его подключаем руками, правильно? Мотивуем тем, кому мы считаем нужным, или как? Да, я так предполагаю. Мы просто, условно говоря, будем каждый раз делать это сами. Не только подключать кабинет супервизора, но и добавлять туда пользователей, удалять туда пользователей. То есть у нас инструменты, которые мы готовы отдать заказчику по управлению своими, скажем так. У нас этого нет, естественно. Слава Богу. Очень хорошо, что его нет. Потому что людей у нас немного, а задач много. Поэтому мы выбрали путь идти степ-бай-степ. Это был осознанный выбор делать сейчас это руками. Я правильно понимаю? Человек не может воспользоваться кабинетом супервизора, если мы его специально, отдельно, руками не предоставили, правильно? Да, абсолютно верно. Ну и, соответственно, мне кажется, что и внешние записи на таком... В кабинете супервизора тоже можно генерировать миллион, правильно? Мы же понимаем это, да? То есть ты просто одних этих самых можешь 150 тысяч разных типов промтов запустить по одной записи. Да, все правильно. Хорошо. То есть, другими словами, пока мы можем для вполне понятной цели. Мы хотим посмотреть, насколько этот функционал поменяет характер использования, привлекаемость, привлекательность продукта для действующих пользователей, которым мы эту историю отдаем чисто руками. Вот есть смысл сейчас приоритизировать эту задачу и вставить внешние записи в кабинет супервизора? Есть запрос на такой функционал. Давайте пока сделаем вот так вот в режиме руками. Ничего, я думаю, страшного не случится. Но если случится, то мы просто остановим, правильно? Поскольку все руками. А дальше обсудим варианты, куда нам лучше идти. Действительно, это должен быть автоматический биллинг. Это было, наверное, идеальное решение. Но вопрос просто, что не сегодняшний. Короче, принимаем решение, что мы подключаем внешние записи к проду, правильно? И пробуем. Так чтобы это сделать, надо перейти на Максовский API от синопсиса. По крайней мере, Алексей мне так сказал. Да, об этом речь. Это могло бы быть иначе, но у нас так исторически сложилось. То есть я правильно понимаю, что либо мы все отправляем через API Макса, либо мы отдельно внешние записи переслать не можем, правильно? Да, потому что на песочнице Макса построена система, которая вытаскивает ссылки из внешних записей, ну и из ютуба, и из того же. Не, ну в такой конфигурации я бы, наверное, не стал пока с этим спешить. Я считаю, что, ну, все-таки переход на API Макса очень важная штука, нам от синапсиса надо отказаться. Но мы по-прежнему не сделали, на мой взгляд, той домашней работы, которая это позволит сделать. Это должно быть точно. Во-первых, мы до сих пор ясно не понимаем, насколько результаты промтов будут адекватны. Вот я поэтому отдельно прошу... Так мы это и не поймем никогда, потому что этим никто не будет заниматься вообще. Раз с этим и сейчас никто не занимается, то и не будет. Ну, что значит не будет? Мы поставим задачу и будет. Олег, а можно предложение для ютуба? Я надеюсь. Историй, да. Смотрите, ну, хорошо, давайте я просто API построю, на который присылаете ютубную ссылку, а я возвращаю ссылку на какое-то видео, которое потом можно отправить в синапсис. Не вижу здесь какой-то сложности. Зачем полностью все забирать? Нет, но если мы пока работаем с синапсисом, то так это вполне может быть. Мы можем любые части из сервиса брать и их отделять, мы же сами вендоры. Не вижу здесь какой-то сложности. Нет, но смотрите, если мы сейчас говорим, что мы сейчас пока работаем с синапсисом, потому что у нас не сделана домашняя работа, мы не понимаем... Во всяком случае, что я сейчас не понимаю, что если я у Макса запускаю конспект от Opus, и я запускаю конспект у синапсиса, они, как кажется, разными. Хотя иногда кажется, что это именно он, иногда кажется, что это совсем разные вещи. Вот это кажется, надо убирать. Понятно, что если мы сейчас это просто переключим, у клиентов начнутся крики. Они привыкли к одному. Мы долго выстраивали промты, вполне определенные вещи, а потом сейчас начнется какая-нибудь лабуда, и люди начнут фыркать. Наверное, здесь я бы приоритизировал историю так. Если, внимание, мы можем под словом переключиться на Макса с внешними записями, это означает, что переключается только история генерации ютубных ссылок, а обработка будет по-прежнему в синапсисе, то тогда, мне кажется, это хороший вариант. Если нет, то я предлагаю тогда ничего не менять, пока мы не решили вопрос о том, с какой моделью мы будем работать сами напрямую. Макс, подтверди, что мы можем через синапсис отправлять записи. Погодите, мы можем через что угодно. Моя задача это вернуть ссылку на видео в формате MP4. Я могу это вернуть, если мне присылают. У меня же это просто кусок сервиса, который все равно ее превращает. Я могу даже проще. Мы можем MP3 возвращать. Зачем нам видео? Я же аудио вытаскиваю. Да, конечно, MP3. Еще раз говорю, у меня есть кусок сервиса, я просто в середине потока возьму и верну эту штуку. Отличное предложение, супер. В таком режиме это самое. Задача Артема тогда, что называется, пощупать, насколько эту историю мы сможем сделать действительно upsell. Не просто мы там бесплатно все время кому-то пляшем. Ребята, смотрите, вот сколько я готов заплатить. Чтобы у тебя был инструмент upsell. Тебе это поможет, насколько ты это чувствуешь? Ну, я считаю, что это, во-первых, а, такие единичные случаи, во-вторых, б, это идет, в принципе, история немножечко в разрез с нашей бизнес-концепцией. То есть я сразу скажу, этот запрос, который есть у заказчика, это заказчик «Золотое яблоко», он связан, в первую очередь, с тем, с не совсем стабильной работой в последнее время нашего сервиса. В связи с этим они переходят на другие платформы, у них появляется запись, у них уже, естественно, подсели они уже на отчеты. Да, и они просто хотят из всех, даже когда они проводят наши платформы, они хотят получать отчеты. Вот это единственная бизнес-задача. Поэтому тут я вот, у меня нету запросов от клиентов, которые говорят, что мы хотим анализировать ютубные ссылки. Ну, хорошо. Если запросов от клиентов нет. Нет, давайте оставим этот разговор тогда. Значит, вот та информация, которую ты сейчас донес, что «Золотое яблоко» от нас отказывается, оно является, по-моему, критическим. Нет, мы не отказываемся. Вот по этому подумать, нет? Я такого не говорил, что они от нас отказываются. Ты говорил, что они переходят на другие платформы в связи с неустойчивостью работы. Ну, когда у нас не работает, у них назначена собеседование. Естественно, они проводят собеседование. У вас был недоступен сервис, вы отменили встречу и провели в Зуме ее? Провел в Зуме, да. Ну, вот они точно так же проводят в Зуме, проводят в «Контертолке». А потом они хотят эти записи обрабатывать, получать такие же протоколы. Я правильно говорю? Вот с этим связанным запросом. Ну, это не кажется, что это запрос, который продвигает наш бизнес сейчас. Вот я об этом. Так я правильно говорю? Тогда решение такое. Тогда пока этот вопрос мы оставим на паузе. Я считаю, что гораздо более важным вопросом является переход на API Max с точки зрения ухода от синапсиса вообще. Для этого нам надо все это домашнее задание все-таки доделать до конца. Но я предлагаю эту историю отдельно обсудить. Я думаю, что здесь кроме Артема, Макса и Даши никто не нужен. Поэтому это просто задача, которую мы не решили. Хотя она, так сказать, у нас висит. Давайте двинемся дальше, пока принимаем решение, что внешние записи пока не трогаем. Условно, есть чем заняться еще. Окей, я понял. У меня нет ощущения, что мы сейчас вот занявшись этим, охренеть как счастливым наших клиентов, у нас деньги палются. А вот другие места узкие у нас точно есть. Ну да, абсолютно. Нам вообще гораздо более приоритетная история, на самом деле. Согласились. Супер. Давайте двинемся дальше. Алексей, у тебя есть что-то еще сказать? У меня все. Собственно, хочется дальше понять, какой пул задач брать на следующий спринт. Мы сейчас подойдем к Диминой части и к Пашиной. Я думаю, что сейчас, наверное, пришло время, во-первых, того самого. А, технический долг. Б, регизайн. Сейчас мы поймем, насколько мы к этим историям готовы. Так, Дим, давай слово. Дима, Дима, прием. Дима отключился. Добрый день. Есть звук. Вчера сделал релиз на Merlion. До последней версии, разумеется. Надо проверить, что там работает и работает ли. Плюс обновил там Bittrex. Теперь по части мессенджера. Прогресс есть, прогресс существенный. Я занимаюсь как редизайном, так и добавлением нового функционала в административную панель. Думаю, что примерно в начале следующей недели будет уже следующая бета, которая покажет нам уже и новый функционал в редизайн, и новый функционал в административной панели рендера. От себя добавлю, что новый функционал будет доступен только на тестовом сервере. Да. То есть пока что у нас есть новый функционал, который я делаю, он на тестовом сервере работает. Ок. Значит, смотрите, коллеги, мы в прошлый раз отдельно встречались и фокусировались на теме той части функционала, которая связана с профилями пользователей, и задача была продумать и прописать путь, каким образом мы информацию о пользователях из мессенджера можем юзать в личном кабинете. Артем предложил некий документ, мы какие-то первоначальные наброски разговора провели. Какой сейчас статус? и приблизились к тому, чтобы условно в замечательном личном кабинете мы видели пользователей и могли этим набором данных о пользователях пользоваться. Прогресс ноль, потому что мы договаривались о том, что будет еще встреча. Если мне память не изменяет, встреча должна быть сегодня по возможности. Вот на этом мы остановились тогда. Хорошо, то есть нам предстоит еще проработать и решить какие-то варианты. Сейчас у нас ничего готового в этом смысле нет, все верно? Все верно. Так, ок. Хорошо, давайте тогда назначим эту встречу. Герман, Артем, кто нам нужен? Здесь еще Дима. Мы договаривались, что мы встретимся с Германом и с Алексеем, поэтому мы можем договориться. Ну что, коллеги, договоритесь тогда. У меня просто сейчас начнется дикая ночь. Вы договоритесь, правильно? Вы сегодня эту встречу проведете. Ок, еще мы говорили о функционале редактирования этих самых пользователей. Я помню ответ, что мы сказали, что ни хрена мы никому не дадим ничего редактировать, но может быть в админ панели мы все-таки что-то разрешим. В админ панели будет разрешено. То есть у пользователя пока что в текущем функционале остается все, что сейчас есть, все, что в бете представлено, то и будет. Дополнительно там ничего не представится. А администратор сможет редактировать как основные поля вроде имени, мейла и так далее, так и дополнительные поля. Хорошо. Вот у нас сейчас опять, может глупые вопросы задают, у нас была изначально задача выгрузки из AD вот этих всех замечательных профилей. Правильно ли я понимаю, что теперь из рендера, поскольку AD нету, эти профили дописать и отредактировать. Вот если мне захочется наши профили создать, допустим, или Герману всем прописать, кто есть кто, то это сейчас возможно уже в текущей версии или нет? В текущей бете нет, в текущей только отображение, получение отображения профилей пользователя. Только отображение, подчеркиваю, демонстрация. Будет уже, соответственно, и редактирование. Окей, хорошо. То есть это то, что, Дима, у тебя стоит вместе с Германом в плане ближайших задач, правильно? Да. Уже от Германа ты все получил, что нужно для этого? Да. Или еще это надо сделать? Да. Так, окей. Дима, есть ли у тебя еще что-то сказать? Окей. Так, Паш, давай тебе слово. В первую очередь, вот в каком статусе у нас сейчас общая тема редизайна, насколько здесь мы продвинулись и готовы, что к этому готово, можно ли запланировать уже работы на ближайшее время для Алексея. А Диме просто это уже будет не редизайн, а просто дизайн, если мы говорим о вкладке ВКС, например. Да, всем еще раз привет. По поводу личного кабинета, там 99% личного кабинета готово. Там есть маленькие минорные изменения, но я думаю, что пока к ним Леша подойдет, они все будут доделаны. Так что в целом, в зависимости от того, с чего Леша будет начинать, с регистрации входа, либо с вкладки конференции, в принципе, все это готово, это можно отдавать. Тогда может быть Алексею как раз это и отдать. На ближайший спринт, Алексей, ты сам выберешь, что из этого, как тебе кажется, наиболее логично, понятно, актуально. Что скажешь? Алексей, Алексей? ну начнем с формы входа дальше посмотрим надо будет наверное это все в отдельной редке вести и выкатывать только когда все полностью будет завершено ну может быть так может быть можно по частям выкатывать ну тогда вход регистрацию самое такое первое приближение там я тогда скину леша вот и по диск топа у меня есть момент то есть на прошлой неделе я начал заниматься дизайном компонентов для чата то есть там входящие сообщения исходящие сообщения соответственно все что связано с реплаями там добавлением файлов такой вопрос то есть ну мы давно еще поднимали когда там делали мобильную версию то есть на данный момент когда мы отправляем любой файл вне зависимости того фото это или видео но какой-то медиа файл у нас он на в чате отображается как файл мы его загружаем на соответственно на свое устройство и после этого можем посмотреть что это такое соответственно вопрос наверное тоже коллекции к вам и к диме есть но предложение сделать как норма чтобы нормально все отобралось сразу же при загрузке там фото или видео показывать миниатюры фото и видео то есть насколько это концептуально правильно в нашем случае того что у нас защищенный мессенджер и с точки зрения технической насколько это можно реализовать вообще стоит ли мне этого казаться скажем так сейчас потому что как раз этим занимаюсь хорошо просто наше там по ютубу насколько я знаю такие у тебя показывается с превью и рами если мы сейчас про десктоп говорим только про мобилу это вообще отдельная песня вот дим прокомментируй вот с превью и рам какая у нас ситуация если мы допустим хотим видеть там пдф файлик насколько это действительно важная история ну наверное первое это даже не может не файла может как раз фото и видео да то есть файлы такой они все равно там я бы даже сказал что сначала первым делом фото jpg png если это хотя бы можно было бы внутри смотреть не скачивать вот не проходить просто интерфейс это было бы замечательно дим что скажешь дима дима прием так я не знаю что там с димой дима тук-тук нет ответа дима окей подвесили вопрос ну в целом он превью можно делать jpg и картинок в десктопе сейчас файл имеешь ввиду в списке сообщение файл скачивается чтобы его увидеть хороший вопрос я думаю что это возможно ну то есть сейчас это не реализовано но вообще это возможно то есть нужен дизайн для этого файл должен быть скачен расшифрован вот вот в этом смысл то есть пока он не скачен не расшифрован показать превью не получится логично ну окей да давайте это просто возьмем типа галочкой пока у нас все-таки приоритет это работа с профилями пусть паша сделаю дизайн я подумал что на этот счет можно сделать в принципе это реализуем хорошо отлично так ну здесь мне кажется сейчас более или менее понятно еще нашего долга то что мы обсуждали еще в конце там прошлого года это возможность при запланировании встречи там про генерацию при генерации резюме выбирать выбирать несколько шаблонов и отправлять их как бы пачкой на генерацию и соответственно чтобы в списке записей пользователя записи также были отсортированы как в записях супервизора то есть там универсальная встреча продажи и так далее но Но у нас была задача вообще привести кабинет супервизора и опыт пользователя в одну плоскость, чтобы это было одинаково. Да, я просто к тому, что в текущем дизайне, это как бы я это заредизайнил, вот, соответственно, тут вопрос тоже скорее к Лешим. То есть мы это уже для редизайна будем оставлять, либо он сейчас займется именно вот этим и только потом редизайн будем делать. Мне кажется, на редизайн это все. Делать два раза это получается. Делать два раза было бы глупо, но я согласен, что это одна из актуальных задач, поскольку пользователь у нас, что называется, это первый, кто пользуется. Мы хотим дать ему больше возможностей. Эту историю мы уже давно откладываем, поэтому, скажем, я бы так предложил приоритизировать, если мы по частям редизайн будем выкладывать, то вот это должна быть одна из первых вещей. Ну, опять-таки, если это все там не разрушит, то нахрен. Ну, это просто во многих местах будет. То есть это будет и в запланировании встречи, и еще при выборе резюме для диктофона, это будет еще там, поэтому это скорее вот после входа регистрации, наверное, уже потихоньку надо будет. Ну, то есть это вряд ли скорее вот этот функционал можно будет разделить на несколько, потому что получится, что в одном месте это будет, в другом не будет. Так, согласились. Ну, значит, так. Раз мы решили делать редизайн, значит, делаем логично. Так, хорошо. Герман, давай тебе слово. Так, ну, в прошлой неделе я занимался, по большей части, инфраструктурными, техническими делами. Мы перенесли бота, продакшен окружения и тестового бота, и нашего AI-ассистента, который теперь считается как продакшен, ну, у меня, по крайней мере, да, у Макса, насколько мне известно, это один и тот же сервер обрабатывает. Пока я завершил работу над, ну, совместную работу с Димой, предоставил ему все, что необходимо для редактирования пользователей через админ панель, я воспользовался этим моментом и пока занимаюсь фиксами и оптимизацией ошибок по боту, да, у нас там был ряд проблем, вот, я сейчас занимаюсь решением этого вопроса, вот, и пока так, пока так. Понятно. Ок, ну, давайте немножко про, ну, что называется, куда идем, про общую концепцию. Ну, вот, мне кажется, что уже достаточно ясно сложилось понимание, Артем, может, меня, он убежал на другую встречу. Артем убежал, к сожалению, поэтому, да, я потом записи дослушаю Алексея. Если что, я с этим согласен. Ну, ты убежал или ты не убежал? Нет, все, у меня в одиннадцать встреч я убежал. Убежал, все, давай, удачи тебе. Значит, вопрос, понятно, что мы хотим сделать следующее, если так совсем коротко, пока вот с той точки, как мы это сейчас понимаем, так, что, что называется, система наша обработки встреч обрабатывает встречи и на основе информации о пользователях вот тех самых профилях, а в автоматическом режиме составляет вот эти самые замечательные цифровые профили сотрудников. Это как один из основных, ну, что называется, паттернов работы системы. Дальше эти самые замечательные цифровые профили по некому алгоритму складываются в базу знаний, чтобы это не значило в некий файл, в который подгружаются и другие источники информации. Это я сейчас говорю такими большими, крупными мозгами. Не ТЗ, не это самое, просто логика. Пока это все делается руками, как мы понимаем. пользователям получать пользу от вот этой самой крутящей истории, получать ответы на вопросы о том, что, как, кому, кто виноват, что делать. И вот кажется, что основная наша задача, собственно, реализовать именно такую логику или похожую на нее. Поскольку мы сейчас до конца все нюансы не понимаем, и они будут, очевидно, и меняться, и прорисовываться, то, наверное, сейчас самое время заняться какими-то такими архитектурными вещами, из которых я вижу несколько суперсущественных. Одна из них это все-таки взяться за ту работу, которую мы в свое время собирались сделать, и вот те апи, которые сделал Макс, еще раз на то, что сделано Максом, посмотреть и либо принять решение, что мы это принимаем и переносим на прот. И первая часть нам надо действительно принять, с какими моделями мы работаем и, соответственно, вот эту часть истории, что называется, реализовать. Вторая это понять, ну, не знаю, нужно ли тут что-то еще понимать, как должен правильно взаимодействовать бот в логике того, что я сейчас там попытался описать. То есть он должен максимально иметь возможности забирать какие-то файлы, которые тоже, наверное, должны где-то у нас в будущем храниться, не вообще где-то, а у нас должна быть какая-то система хранения вот этих баз знаний, про которую тоже нужно подумать. То есть это какая-то сейчас, наверное, важная часть продумывания некой архитектуры. У меня нет сейчас никаких идей, кому что и как в этом смысле поручить, попросить. Есть ли идеи у вас на эту тему? Герман, у тебя есть понимание, с какой стороны к этой задаче подходить? Потому что у меня есть понимание, что если мы сейчас будем активно развиваться, а мы так хотим, то мы в очередной раз пройдем некую химеру, такую там табуретку с одной ножкой. И когда мы сюда заведем очередной 7, то все резко рухнет, что однозначно не хотелось бы. Есть ли комменты на эту тему? Как нам сейчас продумать какие-то архитектурные шаги, чтобы независимо от того, какие уж там нюансы мы захотим делать, в рамках этой логики тем не менее иметь какую-то более-менее гибкую систему, позволяющую нам вот такие задачи решать. Ну и я бы сначала начал с построения какой-то верхнеуровневой схемы, потому что у меня сейчас нет представления, сколько у нас всего модулей. Вы, конечно, можете в устной форме сказать. Ну да, понятно. Но тем не менее хотелось бы видеть хотя бы по-блоково, что с этим связано, с чем общается и по каким каналам. Не сетевую схему, а хотя бы именно с точки зрения бизнес-логики. Вот от этого уже отталкиваться потом. Чтобы у нас хотя бы визуал какой-то был, с которым можно работать. Сейчас его нет. Хорошо. Согласились. Ну вот кажется, что это одна из таких очень важных задач, потому что мы сейчас будем все время в это упираться. Я скажу, как я вижу, подключим Артема, чтобы он тоже свое видение добавил. И соответственно всех желающих тоже. У нас нет никаких секретов ни от кого. С точки зрения бизнеса я свой вклад готов внести. Макс здесь, конечно, крайне важен в этой истории. И после этого мы уже на технический уровень переведем. Герман, я на тебя могу рассчитывать, правильно? Получается, что да. Окей, ну давайте так и решим. Здесь я беру часть этой заботы на себя пока. Заргут. Степа тоже убежал. По поводу Домодедова. Вы знаете, что у них там. Вполне возможно, что это не повлияет, но что-то мне подсказывает, что это может повлиять на сроки всех этих обещаний заплатить нам деньги и так далее. В связи с этим вопрос уже сейчас Герману, это чуть-чуть офф-топик, у нас готовы 2 или 3 кандидата, которые кажутся наиболее интересными. Я, кстати, обещал глянуть и на твой вкус назвать кандидатов наиболее интересных. Я посмотрел, но пока вам просто не писал свое мнение, вы хотели его сравнить. Напиши, мы можем назначить интервью на следующую неделю. Но для этого нам надо еще раз подумать и сказать, что нам сейчас мобильщик Домодедову подтвердит, то все будет понятно. Понятно, а если не подтвердит? Давай еще раз взвесим, насколько нам мобильщик актуален, если Домодедову не подтверждает эту историю. Если не подтверждает, то не знаю, насколько он для нас дорог. Если говорить с точки зрения интересного опыта, то я скажу, что тот чувак, который 11 лет имеет опыта, он для нас интересен. Там есть вопросы к его бэкграунду. Делал какую-то метавселенную, я так понимаю, мобильную и последнее его приложение это займы для вьетнамского рынка. Там куча однозвездочных отзывов, но они все связаны с займом денег, а не с качеством приложения. Тут вопрос. Чувак, который в банке работал, у нас Федя со всей командой ушел в ВТБ банк от нас. Я знаю, как они там работали и этого чувака не хотелось бы рассматривать. Потому что одна ассоциация с Федей. Нет, я просто понимаю, что чувак не совсем руководящую должность занимал и просто посидел и свалил. В ВТБ были очень сильные проблемы с разработкой приложения на флаттере. Поэтому я бы рассмотрел 11 летнего, который Маратова вроде зовут. Это если очень вкратце. Но в любом случае все финансовые риски, это вам принимать решение. Насколько он нам нужен сейчас, но у нас есть определенный застой по мобиле. Чуваку нужно будет буквально... Мы постоянно будем глотать пыль, что тут самсунг не работает, еще кто-то не работает. Если мы говорим, что Домодедов фичами не занимается, то у него есть полно работы с точки зрения того, что мы просто загружаем ему проект и говорим, что твоя задача переработать. То есть ты максимально со мной общаешься, мы с тобой вместе его перерабатываем. Он выкатывает новые обновления. Сейчас у нас версия 2.0, будет версия 3.0. И мы начинаем пользоваться более-менее нормальным приложением. Перепроектирует нужные куски, которые мне мешают. Он сделает как надо и оно станет работать лучше с сервером, более согласованно. Это несомненно так. Давайте попробуем наступить на горло финансов и пособеседовать хороших ребят. Мне кажется, что это сильно нас продвинет. Посмотрим, что из этого получится. Я обещал, что мы будем меньше делать новых фичей, но куда без них. Но не сейчас. У нас однозначно будет время на тех долг. Тем не менее, мы все понимаем, что без какого-то продуманной интерфейса работы с ИИ было бы странно нам двигаться дальше. Тем более, что мы анонсировали вполне интересные вещи и видно, что люди активно на них реагируют, позитивно подтверждают, хотят. Это тема отдельной встречи. Возвращаемся к недоделанному домашнему заданию. мы плохие, мы его не доделали, а просто потому что мы сейчас больше знаем и понимаем. Это вот та самая, как мне кажется, вкладка управления ИИ, да, там же вот и BOT, там же и вот эти все цифровые профили, и вот все эти замечательные базы знаний. Нам нужно будет сделать какой-то подход к снаряду все-таки, чтобы это визуализировать в виде вкладки в десктопе. Мы такое решение приняли, что мы эту историю будем развивать в десктопе, прежде всего для того, чтобы люди понимали, вот хотите пользоваться настоящим продуктом, покупайте его весь. Как-то так. Поэтому я предлагаю на пятницу сделать встречу по этому вопросу. Хорошо. Ок. Я бы еще с вами поучаствовал в этой встрече. Да, конечно, обязательно. Еще раз подтверждаю, что у нас все встречи, естественно, всегда открытые. Есть те, кто просто must, без них все бессмысленно. И все, кто хочет что-то добавить, то, конечно, прямо welcome. Но, коллеги, мы затянули сегодня. Мне кажется, что основные задачи мы поставили. Значит, давайте еще раз быстренько пройдемся, чтобы все было зафикшено. Мария, вы помните, знаете, о чем мы договаривались? Да, я все зафиксировала себе. Надо посмотреть на проди, что там у нас не сладко. Отдельно Сергею надо будет передать пожелания про сервера, хокки и так далее. Алексей, ты, соответственно, знаешь, что тебе делать. И с Пашей дополнительно по редизайну первые шаги наметишь. Ок? Что-то тебе еще нужно? Или у тебя сейчас все есть для работы по спринту? Ну, Паша пришлет и буду уже делать вывод из этого. Скорее всего, там все будет. Если что, посигналь мне. Чем заняться-то? Да, хорошо. Дима, соответственно, у тебя план работы по доступу определен? Да. Первый приоритет это использование профилей. Для этого у нас должна быть встреча. У вас должна быть отдельная встреча. И вопрос редактирования этих профилей из админской панели. Потому что было бы здорово попытаться попробовать что-то из этого бренделя, не дожидаясь АД. Я думаю, что в начале следующей недели будет. Хорошо. Герман тоже все знает. Паша все знает. Макс все знает. Коллеги, есть ли что сказать? Лен, мы вам сегодня, как обычно, исполненные сексизма и подлости, не давали слова. Скажите, если вам есть что здесь добавить, скажите, пожалуйста. Нет, мне нечего добавить. Я добавлю просто для тех, кто не знает. У нас прошел, можно сказать, очень успешно мастер-класс. Лене отдельное спасибо за супер привлечение. У нас был какой-то рекордный... Сколько у нас? 190 регистраций было, по-моему? Что-то такое, да? Чуть ли не до 200. В максимуме присутствовало там человек 80, правильно? В общем, было успешно. Сколько записали сейчас на пилоты? 7 пользователей. 7 пользователей. Ну, короче, нам будет чем заняться. Видно, что интерес к решению есть, он достаточно большой. Но совершенно понятно, что сейчас в значительной степени нет следствия хайпа. Хайп будет спадать, и нам нужно к этому моменту людям все-таки решение, которое работает, которое полезно отгрузить. Поэтому работы будет дофига. Но мне кажется, что с ботом мы очень хорошо попали. Тут и Герман, и Макс прям суперские сделали вовремя. В общем, все это сейчас работает на славу Отечеству. Так, ну что? Есть ли что кому сказать еще? Ничего не забыли? Раз молчание, тогда всем хорошего дня. Давайте, пошли работать. Всем хорошего дня. Хорошего дня. Лена, а вы меня наберите, пожалуйста, ладно? Да, хорошо. Спасибо.')